臺灣高等法院高雄分院刑事判決　　　　　　　　　　九十一年度上訴字第七九五號
　　上訴人即被告　乙○○
　　選任辯護人　王仁聰
右上訴人因貪污治罪條例案件，不服臺灣屏東地方法院九十一年度訴字第一六九號中
華民國九十一年四月十六日第一審判決（起訴案號：臺灣屏東地方法院檢察署九十一
年度偵字第五０號），提起上訴，本院判決如左：
      主  文
原判決撤銷。
乙○○依據法令從事公務之人，竊取公有財物，處有期徒刑壹年肆月，褫奪公權貳年
，緩刑肆年。
      事  實
一、乙○○於民國八十一年四月間，考取臺灣省菸酒甲○○搬運工，分發在該局板橋
    配銷處任職，至八十八年元月間調至屏東縣內埔鄉○○村○○路三十六號該局內
    埔菸廠擔任製菸工，乃編制內之七等評價工，經指派為該廠捲菸工場Ｂ班第十一
    號成品捲菸包裝機之操作，負責包裝散菸作業及成品產量管制等工作，為依據法
    令從事公務之人員。竟意圖為自己不法之所有，於九十年八月二十三日中午十二
    時三十分許，利用現場工作之同事未注意之際，竊取放置在上開第十一號包裝機
    後側之公有黃長壽硬盒散包香菸（代碼編號ＣＶＸ之成品），合計七十八包（如
    以零售價每包新台幣二十五元計算，共值新台幣一千九百五十元），得手後趁機
    裝入其隨身攜帶之藍色帆布手提袋內，於下班後攜出工場，藏匿在其駕駛之車號
    ＶＭ─３６５１號自用小客車後車廂放置備胎處；旋於同日下午二時四十五分許
    ，欲自該廠大門離開之際，遭該廠實施抽檢之政風及警衛人員發現，而坦承犯行
    並繳出上開香菸七十八包，並於偵查中自白。
二、案經法務部調查局屏東縣調查站函送臺灣屏東地方法院檢察署檢察官偵查起訴。
     理  由
一、訊據上訴人即被告乙○○對於右揭竊取公有財物之犯罪事實均坦承不諱，核與證
    人即內埔菸廠捲菸工場主任謝東和在偵查中所證述之關於被告竊取公有財物香菸
    七十八包之情節相符，且有其書立之自白證明書、內埔菸廠九十年九月六日（九
    ○）內菸人字第三二六八號人事令附卷可稽，以及扣案之香菸七十八包可資佐證
    ，事證明確，被告犯行堪以認定。
二、查被告係台灣省菸酒甲○○內埔菸廠製菸工，係依據法令從事公務之人，其竊取
    公有財物，所為係犯貪污治罪條例第四條第一項第一款之罪。被告犯罪後，在
    偵查中，已自白其犯行，並自動繳交全部所竊得之財物，應依同條例第八條第二
    項減輕其刑。又被告竊取之香菸僅七十八包，情節輕微，且所得在五萬元以下，
    應依同條例第十二條第一項遞減輕其刑。另被告所犯法定本刑最輕為十年以上有
    期徒刑之罪，惟被告任公務員已九年，因一時貪念而竊取屬公有財物之香菸七十
    八包，且所得價值非高，犯罪之情節輕微，如予宣告法定最低度之刑，猶嫌過重
    ，爰依刑法第五十九條規定，遞減輕其刑。
三 、原審予論罪科刑判決固非無見，惟原判決主文疏未記載貪污治罪條例之犯罪主體
    「依據法令從事公務之人」，自有未洽，被告上訴意旨指摘原判決未依刑法竊盜
    罪論處為不當，雖無足取，但原判決既有可議，自應由本院予撤銷改判。爰審酌
    被告無犯罪前科紀錄，素行良好，因一時貪念而失慮致觸法，惟犯罪所得非多，
    ，犯後又能坦承犯行，態度良好等一切情狀，量處如主文第二項所示之刑，並依
    貪污治罪條例第十七條規定，宣告褫奪公權二年。末查，被告前未曾受有期徒刑
    以上刑之宣告，有卷附台灣高等法院被告全國前案紀錄表可按，其因一時失慮，
    而犯本罪，且被告犯後已深表悔意，並將犯罪所得悉數繳還，本院認其經此偵審
    程序教訓，當已知所警惕，信無再犯之虞，併諭知緩刑四年，以啟自新。
據上論結，應依刑事訴訟法第三百六十九條第一項前段、第三百六十四條、第二百九
十九條第一項前段、貪污治罪條例第二條前段、第四條第一項第一款、第八條第二項
、第十二條第一項、第十七條、刑法第十一條前段、第五十九條、第七十四條第一款
，判決如主文。
本案經檢察官郭振昌到庭執行職務。
中        華        民        國    九十一      年    八  月  二十八    日
                              臺灣高等法院高雄分院刑事第三庭
                                  審判長法官  周賢銳
                                        法官  謝宏宗
                                        法官  莊崑山
右正本證明與原本無異。
如不服本判決應於收受本判決後十日內向本院提出上訴書狀，其未述上訴理由者，
並得於提起上訴後十日內向本院補提理由書狀（均須按他造當事人之人數附繕本)「
切勿逕送上級法院」。
                                      書記官  邱麗莉
中    華    民    國     九十一     年       八       月     三十   日
附錄：本判決論罪科刑法條：
貪污治罪條例第四條第一項第一款
有左列行為之一者，處無期徒刑或十年以上有期徒刑，得併科新臺幣一億元以下罰金
：
一、竊取或侵占公用或公有器材、財物者。
                                                                        Ｆ
